臺灣高等法院刑事裁定

111年度聲字第149號
聲  請  人  臺灣高等檢察署檢察官
受  刑  人  游兆一



上列聲請人因受刑人數罪併罰有二裁判以上，聲請定其應執行之
刑（聲請案號：臺灣高等檢察署111年度執聲字第22號），本院
裁定如下：
    主  文
游兆一因犯如附表所示各罪所處之刑，有期徒刑部分應執行參年
陸月。
    理  由
一、聲請意旨略以：受刑人游兆一因詐欺等數罪，先後經判決確
    定如附表，應依刑法第50條第1項第3款、第2項、第53條、
    第51條第5款之規定，定其應執行之刑，爰依刑事訴訟法第4
    77條第1項之規定聲請定應執行之刑等語。　　
二、按裁判確定前犯數罪者，併合處罰之，但得易服社會勞動之
    罪與不得易科罰金之罪，不在此限；前項但書情形，受刑人
    請求檢察官聲請定應執行刑者，依第51條規定定之；數罪併
    罰，有二裁判以上，依第51條之規定，定其應執行之刑；數
    罪併罰，分別宣告多數有期徒刑者，於各刑中之最長期以上
    ，各刑合併之刑期以下，定其刑期，但不得逾30年，刑法第
    50條第1項但書第3款、第2項、第53條及第51條第5款分別定
    有明文。準此，合於數罪併罰之數罪，其中有得易服社會勞
    動之罪與不得易科罰金之罪，須經受刑人請求檢察官聲請，
    始得依刑法第51條第5款之規定定其應執行之刑。次按數罪
    併罰之定執行刑，係基於刑罰經濟與責罰相當之考量，所為
    一新刑罰之宣告，並非給予受刑人不當利益；法院於審酌個
    案具體情節，裁量定應執行之刑時，若不違反刑法第51條所
    定量刑之外部性界限規定，所定之執行刑亦無全然喪失權衡
    意義，或有裁量行使顯然違反比例原則情形，並不悖於定應
    執行刑之恤刑目的者，即不能指為違法（最高法院110年度
    台抗字第1236號刑事裁定意旨參照）。再者，刑事訴訟法第
    370條第2項、第3項，已針對第二審上訴案件之定應執行刑
    ，明定有不利益變更禁止原則之適用；而分屬不同案件之數
    罪併罰有應更定執行刑之情形，倘數罪之刑，曾經定應執行
    刑，再與其他裁判宣告之刑定應執行刑時，在法理上亦同受
    此原則之拘束。亦即，另定之執行刑，其裁量所定之刑期，
    不得較重於前定之執行刑加計後裁判宣告之刑或所定執行刑
    之總和（最高法院109年度台抗字第1503號裁定意旨參照）
    。　
三、經查：　　
　㈠受刑人因詐欺等如附表所示之47罪，業經如附表所示法院先
    後判處如附表所示之刑，其中附表編號一至四所示罪刑（共
    23罪）經判處應執行有期徒刑2年10月，附表編號五至八所
    示罪刑（共24罪）則經判處應執行有期徒刑1年，且於如附
    表所示之日期分別確定在案，有各該判決及本院被告前案紀
    錄表在卷可按。又附表編號五至八所示之罪為不得易科罰金
    但得易服社會勞動之罪，附表編號一至四所示之罪則皆為不
    得易科罰金且不得易服社會勞動之罪，屬於前揭刑法第50條
    第1項但書第3款之情形。嗣受刑人於各該罪刑之裁判確定後
    ，同意由檢察官向法院聲請定應執行刑，此有受刑人出具之
    是否聲請定應執行刑調查表在卷為憑，茲檢察官聲請定其應
    執行之刑，本院審核認聲請為正當。
　㈡經徵詢受刑人關於定刑之意見後，審酌受刑人所犯如附表所
    示之47罪，其中附表編號一至四所示罪刑（共23罪）經判處
    應執行有期徒刑2年10月，附表編號五至八所示罪刑（共24
    罪）則經判處應執行有期徒刑1年，已如前述，依上揭規定
    及說明，本院就附表所示各罪再定應執行刑時，自應受上開
    裁判所處應執行刑合計刑期之內部界限所拘束，並考量受刑
    人所犯如附表所示之47罪，附表編號一至四所示為加重詐欺
    罪，附表編號五至八所示則為一般洗錢罪，類型不同，而受
    刑人係於短期內密集為上開犯行，對危害法益之加重效應較
    屬有限，行為人透過各罪所顯示之人格面亦無不同，然因係
    侵害各不相同之個人財產法益，各罪間之關係仍具相當獨立
    性，爰為整體之非難評價後，定如主文所示之應執行刑。至
    附表編號五至八所示之併科罰金部分，業經本院以109年度
    上訴字第4564號判決判處應執行罰金新臺幣15萬元確定在案
    ，自不生再定應執行刑之問題，附此敘明。　
四、依刑事訴訟法第477條第1項，刑法第53條、第51條第5款、
    第50條第2項，裁定如主文。　　　
中　　華　　民　　國　　111 　年　　1 　　月　　22　　日
　　　　　　　　　刑事第九庭  審判長法　官  潘翠雪
　　　　　　　　　　　　　　　　　  法　官  陳俞婷
　　　　　　　　　　　　　　　　　  法　官  陳信旗
以上正本證明與原本無異。
如不服本裁定，應於收受送達後5日內向本院提出抗告狀。
                                    書記官  董佳貞
中　　華　　民　　國　　111 　年　　1 　　月　　22　　日
附表：
編號         一        二        三 罪名  加重詐欺罪 （共8罪） 加重詐欺罪 （共10罪） 加重詐欺罪 （共4罪） 宣告刑  有期徒刑1年3月 有期徒刑1年4月 有期徒刑1年5月 犯罪日期  ⒈109年3月13日（3罪） ⒉109年3月13至同年月14日（聲請書誤載為同年月13日） ⒊109年3月14日 ⒋109年3月15日 ⒌109年3月22日 ⒍109年3月23日（聲請書誤載為同年月22日） ⒈109年3月11日 ⒉109年3月12日 ⒊109年3月12日至同年月13日（2罪，聲請書分別誤載為同年月12日、同年月13日） ⒋109年3月14日 ⒌109年3月22日（2罪） ⒍109年3月23日（3罪，聲請書將其中2罪誤載為同年月21日） ⒈109年3月12日 ⒉109年3月13日 ⒊109年3月14日 ⒋109年3月23日 最 後 事 實 審 法院、 案號 本院109年度上訴字第4564號 本院109年度上訴字第4564號 本院109年度上訴字第4564號  判決日期 110年1月26日 110年1月26日 110年1月26日 確 定 判 決 法院、 案號 本院109年度上訴字第4564號 本院109年度上訴字第4564號 本院109年度上訴字第4564號  確定日期 110年5月4日 110年5月4日 110年5月4日 
編號         四        五        六 罪名  加重詐欺罪 一般洗錢罪 （共5罪） 一般洗錢罪 （共10罪） 宣告刑  有期徒刑1年6月 有期徒刑2月，併科罰金新臺幣1萬元，罰金如易服勞役，以新臺幣1千元折算1日 有期徒刑3月，併科罰金新臺幣1萬元，罰金如易服勞役，以新臺幣1千元折算1日 犯罪日期  109年3月24日 ⒈109年1月29日至同年月30日 ⒉109年1月29日 ⒊109年1月30日 ⒋109年2月5日至同年月6日 ⒌109年2月6日 ⒈109年1月30日（3罪） ⒉109年2月4日（2罪） ⒊109年2月5日 ⒋109年2月5日至同年月6日 ⒌109年2月6日（3罪） 最 後 事 實 審 法院、 案號 本院109年度上訴字第4564號 本院109年度上訴字第4564號 本院109年度上訴字第4564號  判決日期 110年1月26日 110年1月26日 110年1月26日 確 定 判 決 法院、 案號 本院109年度上訴字第4564號 本院109年度上訴字第4564號 本院109年度上訴字第4564號  確定日期 110年5月4日 110年5月4日 110年5月4日 
編號         七        八 罪名  一般洗錢罪 （共8罪） 一般洗錢罪 宣告刑  有期徒刑4月，併科罰金新臺幣2萬元，罰金如易服勞役，以新臺幣1千元折算1日 有期徒刑5月，併科罰金新臺幣2萬元，罰金如易服勞役，以新臺幣1千元折算1日 犯罪日期  ⒈109年1月30日 ⒉109年1月31日（2罪） ⒊109年2月5日（3罪） ⒋109年2月6日（2罪） 109年2月4日至同年月6日 最 後 事 實 審 法院、 案號 本院109年度上訴字第4564號 本院109年度上訴字第4564號  判決日期 110年1月26日 110年1月26日 確 定 判 決 法院、 案號 本院109年度上訴字第4564號 本院109年度上訴字第4564號  確定日期 110年5月4日 110年5月4日